da: Tandbørstehovedtype: Dybdegående rengøring; Tandkødspleje; Interdental; Børn; Ortodontisk; Sensitiv; Standard rengøring; Tungerenser; Blegende; Andet
it: Tipo di testina dello spazzolino: Pulizia profonda; Cura gengive; Interdentale; Bambini; Ortodontica; Sensibile; Pulizia standard; Pulisci-lingua; Sbiancante; Altro
sl-SI: Vrsta glave zobne ščetke: Globinsko čiščenje; Nega dlesni; Medzobno; Otroci; Ortodontska; Občutljiva; Standardno čiščenje; Čistilo za jezik; Beljenje; Drugo
de: Zahnbürstenkopftyp: Tiefenreinigung; Zahnfleischpflege; Interdental; Kinder; Orthodontisch; Empfindlich; Standardreinigung; Zungenreiniger; Aufhellend; Sonstiges
ja: 歯ブラシヘッドタイプ: ディープクリーン; 歯茎ケア; 歯間; キッズ; 歯列矯正; 敏感; 標準クリーン; 舌クリーナー; ホワイトニング; その他
sk-SK: Typ hlavice zubnej kefky: Hĺbkové čistenie; Starostlivosť o ďasná; Medzizubný; Deti; Ortodontický; Citlivý; Štandardné čistenie; Čistič jazyka; Bielenie; Iné
nb: Tannbørstehodetype: Grundig rengjøring; Tannkjøttpleie; Interdental; Barn; Ortodontisk; Sensitiv; Standard rengjøring; Tungerenser; Blekende; Annet
hr-HR: Vrsta glave četkice za zube: Dubinsko čišćenje; Njega desni; Interdentalno; Djeca; Ortodontska; Osjetljiva; Standardno čišćenje; Čistač jezika; Izbjeljivanje; Ostalo
ko: 칫솔모 헤드 유형: 딥 클린; 잇몸 관리; 치간; 어린이; 교정; 민감성; 표준 클린; 혀 클리너; 미백; 기타
en: Toothbrush head type: Deep clean; Gum care; Interdental; Kids; Orthodontic; Sensitive; Standard clean; Tongue cleaner; Whitening; Other
tr: Diş fırçası başlık türü: Derin temizlik; Diş eti bakımı; Diş arası; Çocuklar; Ortodonti; Hassas; Standart temizlik; Dil temizleyicisi; Beyazlatıcı; Diğer
el: Τύπος κεφαλής οδοντόβουρτσας: Βαθύς καθαρισμός; Φροντίδα ούλων; Μεσοδόντιο; Παιδιά; Ορθοδοντική; Ευαίσθητο στην υπεριώδη ακτινοβολία; Τυπικός καθαρισμός; Καθαριστικό γλώσσας; Λεύκανση; Άλλο
pl: Typ główki szczoteczki do zębów: Głębokie czyszczenie; Pielęgnacja dziąseł; Międzyzębowa; Dzieci; Ortodoncja; Wrażliwe; Standardowe czyszczenie; Środek do czyszczenia języka; Wybielanie; Inne
fi: Hammasharjan pään tyyppi: Syväpuhdistus; Ikenien hoito; Hammasväli; Lapset; Ortodonttinen; Herkkä; Peruspuhdistus; Kielenpuhdistaja; Valkaiseva; Muu
lt-LT: Dantų šepetėlio galvutės tipas: Gilus valymas; Dantenų priežiūra; Tarpdančių; Vaikams; Ortodontinis; Jautri; Standartinis valymas; Liežuvio valiklis; Balinamoji; Kita
fr: Type de tête de brosse à dents: Nettoyage en profondeur; Soin des gencives; Interdentaire; Enfants; Orthodontique; Sensible; Nettoyage standard; Nettoie-langue; Blanchissant; Autre
nl: Type tandenborstelhoofd: Diep reinigen; Tandvleesverzorging; Interdentaal; Kinderen; Orthodontisch; Gevoelig; Standaard reiniging; Tongreiniger; Witmakend; Andere
bg-BG: Тип глава на четката за зъби: Дълбоко почистване; Грижа за венци; Интердентален; Деца; Ортодонтски; Чувствителна; Стандартно почистване; Препарат за почистване на езика; Избелващa; Други
sv: Tandborsthuvudtyp: Djuprengöring; Tandköttsvård; Interdental; Barn; Ortodontisk; Känsligt; Standardrengöring; Tungskrapa; Blekning; Övrigt
cs: Typ hlavice zubního kartáčku: Hloubkové čištění; Péče o dásně; Mezizubní; Děti; Ortodontický; Citlivý; Standardní čištění; Čistič jazyka; Bělicí; Jiné
pt-BR: Tipo de cabeça de escova de dentes: Limpeza profunda; Cuidado das gengivas; Interdental; Crianças; Ortodôntico; Sensível; Limpeza padrão; Limpador de língua; Branqueamento; Outro
th: ประเภทหัวแปรงสีฟัน: ทำความสะอาดล้ำลึก; ดูแลเหงือก; ซอกฟัน; เด็ก; เพื่อการจัดฟัน; แพ้ง่าย; ทำความสะอาดมาตรฐาน; เพื่อทำความสะอาดลิ้น; ไวท์เทนนิ่ง; อื่นๆ
ru: Тип головки зубной щетки: Глубокая чистка; Уход за деснами; Интердентальная; Дети; Ортодонтический; Чувствительная; Стандартная чистка; Очиститель языка; Отбеливание; Другой
ro-RO: Tip de cap periuță de dinți: Curățare profundă; Îngrijire gingii; Interdental; Copii; Ortodontică; Sensibil; Curățare standard; Curățarea limbii; Albire; Altele
zh-TW: 牙刷頭類型: 深層清潔; 牙齦護理; 齒間清潔; 兒童; 矯正式; 敏感; 標準清潔; 舌苔清潔器; 美白; 其他
vi: Loại đầu bàn chải đánh răng: Làm sạch sâu; Chăm sóc nướu; Kẽ răng; Trẻ em; Chỉnh nha; Da nhạy cảm; Làm sạch tiêu chuẩn; Dụng cụ làm sạch lưỡi; Kem đánh răng làm trắng; Khác
hu: Fogkefefej típusa: Mélytisztító; Ínyápolás; Interdentális; Gyermek; Fogszabályozós; Érzékeny; Normál tisztítás; Nyelvtisztító; Fehérítés; Egyéb
zh-CN: 牙刷头类型: 深层清洁; 牙龈护理; 齿间; 儿童; 正畸; 敏感; 标准清洁; 舌头清洁剂; 美白; 其他
pt-PT: Tipo de cabeça da escova de dentes: Limpeza profunda; Cuidado das gengivas; Interdentário; Crianças; Ortodôntico; Sensível; Limpeza padrão; Limpador de língua; Branqueadora; Outro
es: Tipo de cabezal del cepillo de dientes: Limpieza profunda; Cuidado de encías; Interdental; Niños; Ortodoncia; Sensible; Limpieza estándar; Limpiador lingual; Blanqueamiento; Otros